Pablo García Martín

Biólogo | Bioinformático | Bioestadístico



(+34 609 112 077 (pablo.somiedo@gmail.com



im pablosomiedo



SOBRE MI

Biólogo de formación, mi experiencia profesional durante más de 10 años en el campo de la consultoría informática me convenció de la importancia de aplicar las nuevas tecnologías para extraer de los datos información relevante en la búsqueda de soluciones y conocimiento. En Diciembre 2022, finalizo el Máster de Bioinformática y Bioestadística impartido por la UOC y la Universidad de Barcelona con la presentación de mi TFM sobre Redes Neuronales Generativas Adversarias con múltiples discriminadores.

MIS INTERESES

Desarrollar mi carrera profesional como Científico de datos en el campo de las Ciencias de la Vida.

ÁREAS DE EXPERIENCIA

- **DATA SCIENCE:** Machine learning, IA, TensorFlow, Redes neuronales, Bases de datos.
- **PROGRAMACION:** R, Python, SQL, Moodle, Control de versiones.
- **ENTORNOS WEB:** Google analytics, Joomla, Wordpress, Photoshop.
- FORMACION: Educación ambiental, Herramientas informáticas, Administración de Sistemas.
- MEDIOAMBIENTE: Censo especies, Educación ambiental, Informes medioambientales, Asesoramiento, Sistemas de información geográfica (QGIS).

EXPERIENCIA PROFESIONAL

2012 – 2022: EMPRENDEDOR

WEBS ESPECIALIZADAS EN TURISMO SOSTENIBLE Y DEPORTES (2012-2022)

Webmaster en la Administración de varios portales. Principales webs: infotrail.es, corredordemontana.com, sendamania.com, descubresomiedo.com, ocioenlasierra.com.

2000-2012: CONSULTOR/FORMADOR INFORMATICO

MODUS (2007-2012)

Responsable de la implementación de herramientas de Cognos: Diseño y desarrollo de análisis e informes, Dashboard y cuadros de Mando y Migración de versiones. Principales clientes: Línea Directa, Pelayo, Mapfre y SEUR.

CEAR (2007)

Formador en el Programa de Informática de CEAR. impartición de los módulos de Programación PHP y Administración Windows server 2003.

CAP GEMINI (2000-2005)

Administrador de Sistemas Windows Server 2000. Resolución de incidencias en el área de Explotación. Técnico. **Formador** en herramientas informáticas para Juzgados. Principales clientes: Aena, Ministerio de Justicia, Endesa.

1993-2000: TECNICO/FORMADOR EN PROYECTOS DE MEDIOAMBIENTE

Proyectos de seguimiento de especies y censo poblaciones

Principales proyectos: 1999 Proyecto GREFA, 1998 SEO/BIRDLIFE, 1997 Proyecto CEPAI, 1994 SEO/BIRDLIFE, 1993 TRAGSA.

Proyectos de Educación ambiental

1998-2000: DYPSA-ENTORNO: Programación de actividades de educación ambiental. Prospección de sendas y adecuación de actividades educativas en las mismas.

1996-1997: Director del Aula de la Naturaleza del I.E.S. Valle-Inclán de Torrejón de Ardoz (Madrid).

FORMACIÓN

- 2022 **Máster en Bioinformática y Bioestadística** por la UOC y Universidad de Barcelona.
- 2014 Operador de drones (RPAS Pilot Certificate) por AEROMAX.
- 2006 Técnico Superior en Prevención de Riesgos Laborales por CEAC e IMF.
- 1998 Máster en Sistemas de Información Geográfica por la Universidad Politécnica de Madrid.
- 1996 Certificado de Aptitud Pedagógica por la Universidad Complutense de Madrid.
- 1994 **Licenciado en CC. Biológicas.** Especialidad Zoología por la Universidad Complutense Madrid.